【裁判字號】    92,簡上,7
【裁判日期】    920521
【裁判案由】    確認租賃關係存在
【裁判全文】
臺灣屏東地方法院民事判決  九十二年度簡上字第七號
    上  訴  人  丁○○
    訴訟代理人  丙○○
    被上訴  人  屏東縣恆春鎮公所
    法定代理人  乙○○
    訴訟代理人  甲○○
右當事人間請求確認租賃關係存在事件，上訴人對於民國九十一年十一月二十九日本
院潮州簡易庭九十一年度潮簡字第五０四號第一審判決提起上訴，本院判決如左：
    主      文
上訴駁回。
第二審訴訟費用由上訴人負擔。
    事實及理由
一、上訴人起訴主張：其於民國八十四年十二月底，依屏東縣恆春鎮（市）公有零售
    市場攤舖位抽籤分配之結果，向被上訴人承租公有零售市場二樓飯攤類第二號攤
    位，因二樓之生意清淡，八十五年四月底經訴外人即市場管理員尤坤霖同意改承
    租屏東縣恆春鎮公有零售市場一樓店舖類第七號攤位（系爭攤位），並在系爭攤
    位營業，上訴人復於八十五年十二月十四日向被上訴人提出申請租用系爭攤位，
    且經被上訴人同意，上訴人即繼續在系爭攤位營業，亦均按期繳納系爭攤位之租
    金，且若非被上訴人同意承租系爭攤位，上訴人豈可繼續繳納二樓飯攤類第二號
    攤位之租金。詎被上訴人於八十六年十月間忽將系爭攤位上鎖，又於九十一年間
    將系爭攤位出租予訴外人徐淑真。為此，訴請確認兩造間就系爭攤位有租賃關係
    存在等情（原審判決上訴人敗訴，上訴人不服提起上訴）。於本院聲明：(一)原判
    決廢棄。(二)確認兩造間就系爭攤位有不定期租賃關係存在。
二、被上訴人則以：按恆春鎮（市）公有零售市場攤舖位抽籤分配結果，上訴人所分
    配承租之攤舖位係二樓飯攤類第二號攤位，並非系爭攤位，上訴人持續所繳納之
    租金亦均係金額較低之二樓飯攤類第二號攤位之租金，上訴人雖曾八十四年十二
    月底向被上訴人申請租用系爭攤位，但因該攤位欲留作將來攤販協會辦公室使用
    ，故未獲被上訴人批准，當時前鎮長僅係口頭答應借原告使用至八十六年農曆年
    ，惟屆期上訴人仍不願歸還，被上訴人經多次派員告知後，僅得將系爭攤位上鎖
    等語置辯。於本院聲明：上訴駁回。
三、上訴人主張之前開事實，雖據其提出系爭攤位租賃申請書及繳款單收據各一份為
    證，惟為被上訴人所否認，並以前揭情詞置辯。是本件兩造爭執者為：兩造間就
    系爭攤位是否有成立不定期租賃契約？經查：
  (一)上訴人提出之繳款單收據均係公有零售市場二樓「飯攤類」之收據，並非一樓「
    店舖類」系爭攤位之收據，則上訴人據此主張其向被上訴人租賃系爭攤位云云，
    已非可採。又上訴人自承於八十四年十二月底，依屏東縣恆春鎮（市）公有零售
    市場攤舖位抽籤分配之結果，向被上訴人承租公有零售市場二樓飯攤類第二號攤
    位，因二樓之生意清淡，始於八十五年四月底經訴外人即市場管理員尤坤霖同意
    改承系爭攤位云云，是倘如上訴人所稱其與被上訴人間已就系爭攤位有成立不定
    期租賃契約之事實，則上訴人豈有於八十五年十二月十四日復填具申請書向被上
    訴人申請請求准予租用系爭攤位使用，此有上訴人提出之申請書影本在卷可憑（
    見本院卷第四五頁）。且訴外人尤坤霖於本院調查時證稱：「當時我是市場管理
    員，上訴人在八十五年農曆年底有提出要申請七號攤位，但鎮長沒有批准，只是
    口頭上同意使用到元宵節，上訴人會在一樓擺攤位只是鎮長口頭上答應使用：：
    我只有收租金的權限，並沒有同意的權限」等語（見本院卷第三九至四十頁）。
    況尤坤霖僅為被上訴人之市場管理員，本無代理被上訴人或逕自同意上訴人租用
    系爭攤位之權限，上訴人僅以尤坤霖同意改租云云，遽認被上訴人同意其租用系
    爭攤位，並無可採。
  (二)被上訴人辯稱當時前鎮長僅係口頭同意將系爭攤位借上訴人使用至八十六年農曆
    年，並非同意出租予上訴人，且飯攤類每月之租金含清潔費為新台幣（下同）九
    百元，店舖類每月之租金含清潔費為三千三百元，二者租金不同，上訴人所繳納
    者係金額較低之飯攤類租金等語，並提出與其所述相符之恆春鎮市─公有零售市
    場攤舖位使用八十六年六月份收款名冊一份為證（見原審卷第五七至六七頁），
    經核亦與上訴人所提出八十五年至八十六年間之繳款單收據每月繳交租金含清潔
    費為九百元之金額相符，則被上訴人上開所辯自堪採信。是足認當時前鎮長雖有
    口頭同意借上訴人使用至八十六年農曆年，然此亦僅係兩造間就系爭攤位另成立
    一無償之借貸契約，並非兩造合意變更原租賃契約之內容，亦即上訴人向被告所
    承租者仍係二樓飯攤類第二號攤位，並非系爭攤位，而上開無償之借貸契約亦因
    期限屆至而消滅。又尚難因上訴人長期占有系爭攤位營業使用，即認兩造間就系
    爭攤位有何租賃關係存在。
四、綜上所述，上訴人主張兩造間就系爭攤位成立不定期租賃契約云云，並無可採。
    被上訴人抗辯兩造間就系爭攤位並無成立不定期租賃契約之事實，自屬可信，從
    而，上訴人請求確認兩造間就系爭攤位有不定期租賃關係存在，為無理由，應予
    駁回。原審為上訴人敗訴判決，經核並無違誤，上訴人仍執陳詞指摘原判決不當
    ，求予廢棄改判，為無理由，應予駁回。
五、據上論結，本件上訴為無理由，依民事訴訟法第四百三十六條之一第三項、第四
    百四十九條第一項、第七十八條，判決如主文。
中      華      民      國    九十二    年      五      月    二十一    日
                                    臺灣屏東地方法院民事第一庭
~B審判長法官  羅心芳
~B法      官  周群翔
~B法      官  許蓓雯
右為正本係照原本作成。
本判決不得上訴。
~B法院書記官  黃佳惠
中      華      民      國    九十二    年      五      月      二十一  日


司法院資訊處製作；財團法人民間司法改革基金會備份。
